

Pasaporte: 093177047

Dirección: El Vergel 2522

Providencia

F nacimiento: 21/03/00 Teléfono; +56 9 2250 4937

Gmail:dugarteleonmanuelal

ejandro@gmail.com

Instagram: manualevisual

IDIOMAS

Español: Inglés: Natal Básico

FORMACIONES ADICIONALES Y HABILIDADES

- Atención al público
- Trabajo en equipo y bajo presión
- Atención al público
- Programas: Microsoft Word, PowerPoint
- Locución
- Emprendedor
- Fotografo

REFERENCIAS

Juan José Velazco

Toque x Encargado

Contacto: +51 927 019 499

Ing. María Alejandra Ramírez

Fraga Café C.A Presidente

E-mail fragacafe@gmail.com

MANUEL ALEJANDRO DUGARTE LEÓN

QUIEN SOY -

Persona seria, responsable, con valores, y ética profesional. Con vocación y experiencia en servicio y atención al público, enfocada en el área. Me considero con capacidad de liderazgo, organización, facilidad de adaptación, trabajo en equipo y bajo presión, con iniciativa de resolver problemas y lograr las metas y propósitos de la empresa. Con el objetivo de poner en práctica todos los conocimientos y herramientas adquiridos durante mi formación y poder desarrollarme.

ESTUDIOS

Año: 2017 **Bachiller en Ciencias** Educación Secundaria.

Mérida, Venezuela Liceo Bolivariano Libertador

Año: 2017 **1er año de Administración de Empresas** Mérida, Venezuela Instituto Universitario Cristóbal Mendoza

OTRAS FORMACIÓN

Año: 2017. Curso de Social media en redes sociales con Nadia

Mérida, Venezuela **González**

Año: 2017. Curso en Marketing Digital con Nadia González

Mérida, Venezuela

Año: 2018 Curso de Mozo, Etiqueta y Protocolo Mérida, Venezuela Instituto de Capacitación Simón Bolívar

EXPERIENCIA LABORAL

2016-2018 Meriland Marca

Mérida, Venezuela

Emprendimiento propio/encargado/socio.

Fraga Café C.A

2018 Mérida, Venezuela

Tareas realizadas: Atención al público y ventas de principalmente postres y un amplio menú, así como la

atención de pedidos y cotización de estos.

2018-2019 Hotel Belensate

Lima, Perú Tareas realiza

Tareas realizadas: área de atención al público del Hote, tanto en el área de restaurante como mozo, cajero y barra; y en el área de recepción como recepcionista.

bana, y en er are

2019 - 2020 **Toque X Miraflores** Lima, Perú Atención al cliente

Atención al cliente recepción de público y ayudante.

2020-2021 Fotógrafo Independiente Lima, Perú Soy un fotógrafo inclusivo

Soy un fotógrafo inclusivo a los estilos, pero con un mayor desempeño e interés por la fotografía de producto y retrato, reels y diferentes herramientas para mostrar de

forma atractiva tu servicio a tus potenciales clientes.

Instagram P; manualevisual